臺灣臺北地方法院刑事判決　　　　　　　　　　　　九十二年度易字第一八四號
　　公　訴　人　臺灣臺北地方法院檢察署檢察官
　　被　　　告　甲○○
　　　　　　　　　　　　（現於臺灣新竹監獄服刑中）
右列被告因毒品危害防制條例案件，經檢察官提起公訴（九十二年度偵字第一二三五
六號），本院判決如左：
    主  文
甲○○施用第二級毒品，累犯，處有期徒刑捌月，扣案之大麻煙捲一支及殘渣（合計
淨重壹點零肆公克）均沒收銷燬之﹔又持有第一級毒品，累犯，處有期徒刑肆月，扣
案之海洛因壹包（淨重零點零陸公克）沒收銷燬之。應執行有期徒刑拾月，扣案之第
一級毒品海洛因壹包（淨重零點零陸公克）與第二級毒品大麻煙捲一支及殘渣（合計
淨重壹點零肆公克）均沒收銷燬之。
    事  實
一、甲○○曾因違反毒品危害防制條例案件，經臺灣士林地方法院於民國（下同）八
　　十九年八月二十九日以八十九年度易字第二八五號判處有期徒刑七月，並於同年
　　十月三十日確定，甫於九十年三月十日執行完畢；又前因施用毒品案件，經本院
    裁定送執行觀察、勒戒後，認無繼續施用毒品之傾向，嗣經本院於八十七年十二
    月二十一日以八十七年度易字第一○○九號判決免刑，並於八十八年一月二十二
    日確定；復因施用第二級毒品安非他命案件，經臺灣士林地方法院裁定送強制戒
    治（臺灣士林地方法院檢察署八十九年度戒執二字第二一號）；仍不知悛悔，復
    於九十二年五月二十日晚間十一時許，在臺北縣三重堤防邊非法施用第二級毒品
    安非他命及大麻，為警於翌日凌晨一時五十分許，在臺北市中正區○○○路與和
    平西路口查獲，並扣得其持有之第一級毒品海洛因一小包（淨重零點零六公克）
    、大麻煙捲一支及殘渣（合計淨重一點零四公克）。
二、案經臺北市政府警察局中正第二分局報告臺灣臺北地方法院檢察署檢察官偵查起
    訴。
    理  由
一、訊據被告甲○○對於前開犯罪事實均坦承不諱，有本院審理九十二年九月二十二
    日及九十三年三月三日審判筆錄在卷可參，而被告為警查獲時所採集尿液經送臺
    北市立療養院及明生生物科技股份有限公司檢驗結果均係呈安非他命類陽性反應
    ，有該院出具之煙毒尿液檢驗報告及該公司出具之濫用藥物檢體檢驗報告各一紙
    在卷可憑（九十二年度毒偵字第一二三五六號偵查卷第五十二、五十九頁參照）
    ，另警所查扣之白色粉末一包（淨重○．○六公克，包裝重○．二六公克）及煙
    捲一支（淨重一．○四公克，包裝重二．二八公克），經鑑驗分別確含海洛因及
    大麻成分，此有法務部調查局鑑定通知書一紙附卷可憑（九十二年度毒偵字第一
    二三五六號偵查卷第五十六頁參照），是依臺北市立療養院煙毒尿液檢驗報告、
    明生生物科技股份有限公司濫用藥物檢體檢驗報告及扣案之海洛因、大麻煙捲等
    補強證據皆足資擔保被告於本院審理中所為之上開任意性自白具有相當程度之真
    實性，而得使本院確信被告前述自白之犯罪事實確屬真實，從而依刑事訴訟法第
    一百五十六條第一項「被告之自白，非出於強暴、脅迫、利誘、詐欺、違法羈押
    或其他不正之方法，且與事實相符者，得為證據。」及第二項「被告之自白，不
    得作為有罪判決之唯一證據，仍應調查其他必要之證據，以察其是否與事實相符
    。」規定，本院自得依被告前述自白及各該補強證據認定被告確有為前述犯行。
    又被告前因毒品危害防制條例案件，經臺灣士林第方法院於八十九年八月二十九
    日以八十九年度易字第二八五號判處有期徒刑徒七月確定，甫於九十年三月十日
    執行完畢﹔又前因施用毒品案件，經觀察、勒戒後，認無繼續施用毒品傾向，由
    本院以八十七年度易字第一○○九號判決免刑確定；復因施用第二級毒品案件，
    經臺灣士林地方法院裁定送強制戒治，有臺灣高等法院被告全國前案紀錄表在卷
    可參。故本案事證明確，被告犯行堪予認定。
二、核被告所為，分係犯毒品危害防制條例第十條第二項施用第二級毒品罪及同條例
    第十一條第一項持有第一級毒品罪。被告持有大麻係供自己施用，應為高度之施
    用毒品犯行所吸收，不另論罪。其所犯上開二罪，犯意各別，行為互殊，應予分
    論併罰。又被告曾因違反毒品危害防制條例案件，經臺灣士林地方法院以八十九
    年度易字第二八五號判處有期徒刑徒七月確定，甫於九十年三月十日執行完畢，
    此有臺灣高等法院被告全國前案紀錄表一紙在卷可稽，其於五年之內再犯有期徒
    刑以上之罪，為累犯，應分別依刑法第四十七規定加重其刑。爰審酌被告之素行
    、生活狀況、犯罪之目的、手段及其犯罪後坦承犯行等一切情狀，分別量處如主
    文所示之刑，並定其應執行之刑。扣案之第一級毒品海洛因一包（淨淨重零點零
    陸公克）與第二級毒品大麻煙捲一支及殘渣（合計淨重零點零肆公克），爰併依
    法宣告沒收並銷燬之。
三、據上論斷，應依刑事訴訟法第二百九十九條第一項前段，毒品危害防制條例第十
    條第二項、第十一條第一項、第十八條第一項前段，刑法第十一條前段、第四十
    七條、第五十一條第五款，判決如主文。
本案經檢察官楊仲萍到庭執行職務。
中　　　華　　　民　　　國　　　九十三　　　年　　　三　　月　　十七　　日
                                      臺灣臺北地方法院刑事第六庭
                                          法　官  曾正龍
右正本證明與原本無異。
如不服本判決，應於判決送達後十日內，向本院提出上訴狀。
                                          書記官  彭自青
中　　　華　　　民　　　國　　　九十三　　　年　　　三　　月　　二十三　日
附錄本案論罪科刑法條：
毒品危害防制條例第十條
施用第一級毒品者，處六月以上五年以下有期徒刑。
施用第二級毒品者，處三年以下有期徒刑。
毒品危害防制條例第十一條
持有第一級毒品者，處三年以下有期徒刑、拘役或新臺幣五萬元以下罰金。
持有第二級毒品者，處二年以下有期徒刑、拘役或新臺幣三萬元以下罰金。
持有專供製造或施用第一、二級毒品之器具者，處一年以下有期徒刑、拘役或新臺幣
一萬元以下罰金。
持有毒品達一定數量者，加重其刑至二分之一，其標準由行政院定之。
徒刑肆月，應執行有期徒刑拾壹月。
